臺灣臺中地方法院刑事判決　　　　　　　　　　　　九十一年度交易字第二七九號
　　公　訴　人　臺灣台中地方法院檢察署檢察官
　　被　　　告　丙○○
右列被告因公共危險案件，經檢察官提起公訴（九十一年度偵字第一００七四號），
本院判決如左：
    主  文
丙○○服用酒類，不能安全駕駛動力交通工具而駕駛，累犯，處有期徒刑柒月。
    事  實
一、丙○○前於民國八十八年間因酒醉駕車之公共危險犯行，經本院判處有期徒刑六
    月確定，並於八十九年二月十日易科罰金執行完畢，竟仍不知警愓，復於九十一
    年五月十六日晚間，在台中市某不詳地點飲用酒類後，因酒力發作精神不濟、已
    陷於不能安全駕駛之狀態，仍不顧公眾之安危，執意駕駛車牌號碼ＲＪ─二六六
    一號自小客車，於九十一年五月十七日零時五十分許，途經台中市○區○○路三
    段與益華街口時，不慎先撞擊於該路口暫停紅燈為甲○○所有車牌號碼ＴＷ─七
    九八九號自小客車後行李箱右側，續再前行撞及乙○○所有車牌號碼Ｂ七─三九
    ０五號自小客車行李箱右側、後保險桿右側、右後門、右前葉子板等處，丙○○
    肇事後即駕車逃離現場，嗣因自小客車故障無法行駛，停靠於三民路三段與北屯
    路口。經警前往處理時將丙○○送往衛生署台中醫院抽血檢驗結果，其血液中所
    含酒精濃度為三四三．二ＭＧ＼ＤＬ（換算成酒後吐氣所含酒精成份每公升高達
    一．七一六毫克）後，始得知上情。
二、案經臺中市警察局第二分局報請臺灣台中地方法院檢察署檢察官偵查起訴。
    理  由
一、右揭犯罪事實，訊據被告丙○○雖坦承伊有喝酒，惟矢口否認伊有開車，並辯稱
    ：伊因不承認開車，故未於警訊筆錄上簽名云云。查右被告確有於右揭時地開車
    並於行駛中擦撞被害人甲○○、乙○○二人之車輛之情，業據被害人甲○○、乙○○於警訊中分別陳述明確，並有道路交通事故調查報告表一份附卷可稽。而發
    生車禍之三民路三段與益華街口，距丙○○肇事後自小客車所停放之三民路三段
    與北屯路口，相距約二百公尺，且為直線無障礙空間，確為證人甲○○、乙○○
    二人目視所及，當無誤認之可能，且被告亦已與被害人達成和解，賠償被害人之
    損害，有被告庭呈之和解書影本二紙附卷可考，若被告確無駕車肇事之情，當無
    賠償被害人損害之理，而被告於偵訊時雖辯稱：沒有撞到別人的車，是車子停在
    夜市路旁，要開出來時被撞的云云。惟依卷附相片及警員林英龍所製作之職務報
    告內容以觀，被告丙○○所駕駛自小客車之撞擊點為左前方，被害人被撞擊位置
    均在右後方，與被告所辯稱該車是被撞到之撞擊位置顯然不符，被告前開所辯均
    無足採。此外，被告血液中所含酒精濃度為三四三．二ＭＧ＼ＤＬ（換算成酒後
    吐氣所含酒精成份每公升高達一．七一六毫克），亦有衛生署台中醫院檢驗報告
    單一紙可憑，又案發後警方前往處理車禍現場時，被告之言行有劃定直線無法行
    走、意識含糊不清、多話、泥醉之情形，有警方測試觀察紀錄表一份在卷可稽，
    是被告於服用酒類後顯已達到不能安全駕駛動力交通工具之程度而仍駕駛前揭自
    小客車以致肇事，被告罪行應堪認定。
二、核被告丙○○所為係犯刑法第一百八十五之三條之公共危險罪。被告丙○○前因
    犯公共危險罪，經本院判處有期徒刑六月確定，並於八十九年二月十日易科罰金
    執行完畢，有台灣高等法院被告全國前案紀錄表乙件附卷可稽，其於有期徒刑執
    行完畢後，五年以內再犯本件有期徒刑以上之罪，為累犯，應依刑法第四十七條
    規定加重其刑。爰審酌被告曾因酒醉駕車經判處徒刑，並易科罰金執行完畢，其
    對酒醉駕車可能遭至之危害定知之甚明，而其業經酒醉至有泥醉之情形，顯已不
    能安全駕駛，竟仍不顧公眾之安危，貿然駕車，造成他人財產受損，惡性甚重，
    應予非難；兼衡及被告素行，犯後一再否認犯行及已與被害人達成和解之犯後態
    度等一切情狀，量處如主文所示之刑，以資懲儆。
三、依刑事訴訟法第二百九十九條第一項前段，刑法第一百八十五條之三、第四十七
    條，判決如主文。
中      華      民      國      九十一      年      八    月     二     日
                                   臺灣臺中地方法院交通法庭
                                        法  官   王  靜  秋
右正本證明與原本無異。
如不服本判決，應於送達後十日內向本院提出上訴狀（須附繕本），上訴於台灣高等
法院台中分院。
                                        書記官
中      華      民      國      九十一      年      八    月     二     日
附錄論罪科刑法條
刑法第一百八十五條之三
    服用毒品、麻醉藥品、酒類或其他相類之物，不能安全駕駛動力交通工具而駕駛
    者，處一年以下有期徒刑、拘役或三萬元以下罰金。
